【裁判字號】    97,訴,3197
【裁判日期】    980311
【裁判案由】    偽證
【裁判全文】
臺灣板橋地方法院刑事判決              97年度訴字第3197號
公  訴  人  臺灣板橋地方法院檢察署檢察官
被      告  乙○○
上列被告因偽證案件，經檢察官聲請簡易判決處刑（97年度偵字
第6509號），本院認不得以簡易判決處刑，改依通常程序審理，
被告於準備程序中就被訴事實為有罪之陳述，經告知被告簡式審
判程序之旨，並聽取當事人之意見後，經本院合議庭裁定由受命
法官獨任進行簡式審判程序，判決如下：
    主  文
乙○○證人，於檢察官偵查時，於案情有重要關係之事項，供前
具結，而為虛偽陳述，累犯，處有期徒刑捌月。
    事  實
一、乙○○前因施用毒品案件，經臺灣屏東地方法院分別以93年
    度簡字第918 號判處有期徒刑4 月及以92年度訴字第677 號
    判處有期徒刑1 年6 月確定，該2 罪嗣經同法院以92年度聲
    字第843 號裁定定應執行有期徒刑1 年9 月確定，於民國95
    年1 月25日縮短刑期假釋出監並交付保護管束，於95年3 月
    20日保護管束期滿，假釋未經撤銷，其未執行之刑以已執行
    論（本案構成累犯）。仍不知悔改，基於偽證之犯意，於96
    年7 月6 日，在臺灣板橋地方法院檢察署96年度偵字第
    15974 號甲○○違反毒品危害防制條例案件偵查中，明知其
    並未向甲○○購買第一級毒品海洛因，竟以證人身分具結後
    證稱：其所施用之海洛因係向其弟甲○○購買，其向甲○○
    買過3 、4 次毒品，最近一次係約10幾天前，前往甲○○臺
    北縣三重市○○街之住處，以一包海洛因新臺幣（下同）5
    千元之價格購買，其當場給甲○○5 千元，甲○○給其1 包
    海洛因。其帶警方前往承德路住處扣得之海洛因殘渣袋亦係
    向甲○○購買後所遺留之物，其係於今年（96年）農曆年後
    ，前往甲○○仁壽街住處，以一包5 千元之價格向他購買的
    等與事實不符之證詞，而就甲○○是否販賣第一級毒品海洛
    因予乙○○之於案情有重要關係之事項，故為虛偽陳述。嗣
    臺灣板橋地方法院檢察署檢察官就甲○○涉犯毒品危害防制
    條例第4 條第1 項之販賣第一級毒品罪嫌，以96年度偵字第
    15974 號提起公訴，並經本院以96年度訴字第2863號案件審
    理。乙○○於該案裁判確定前之本院96年12月4 日審判期日
    ，以證人身分具結後，據實供稱：其並未向甲○○購買毒品
    ，其在偵查中陳稱曾向甲○○購買毒品，係因甲○○在案發
    當天叫其過去，害其為警查獲，其因氣憤才在檢察官面前作
    偽證等語，而自白其於檢察官偵訊時所為上開證述係屬虛偽
    ，始查悉上情（甲○○前述違反毒品危害防制條例案件，業
    經本院於96年12月18日以96年度訴字第2863號判決無罪，並
    經臺灣高等法院於97年4 月15日以97年度上訴字第521 號駁
    回檢察官之上訴，現尚未確定）。
二、案經臺灣板橋地方法院檢察署檢察官自動檢舉偵查後聲請以
    簡易判決處刑，本院認不得以簡易判決處刑，改依通常程序
    審理。
    理  由
一、上揭犯罪事實，業據被告乙○○於本院審理中坦承不諱，復
    有臺灣板橋地方法院檢察署96年度偵字第15974 號偵查卷件
    之96年7 月6 日訊問筆錄1 份、證人結文1 紙、本院96年度
    訴字第2863號案件之96年12月4 日審判筆錄1 份、證人結文
    1 紙、本院96年度訴字第2863號刑事判決書、臺灣高等法院
    97年度上訴字第521 號判決書及本院勘驗筆錄各1 份在卷可
    資佐證，並經本院依職權調取臺灣高等法院97年度上訴字第
    521 號甲○○違反毒品危害防制條例案件卷宗全卷核閱無訛
    ，足認被告上開自白與事實相符。本件事證明確，被告犯行
    堪以認定。
二、核被告係證人，在臺灣板橋地方法院檢察署檢察官偵查時，
    於案情有重要關係之事項，供前具結，而為虛偽陳述，所為
    係犯刑法第168 條之偽證罪。又被告有如事實欄所示之犯罪
    科刑執行情形，有臺灣高等法院被告前案紀錄表可佐，其於
    有期徒刑執行完畢後5 年內，故意再犯本件有期徒刑以上之
    罪，為累犯，應依刑法第47條第1 項之規定加重其刑。而被
    告已於其虛偽陳述之甲○○違反毒品危害防制條例案件裁判
    確定前自白其偽證之犯行，有前述本院96年度訴字第2863號
    案件之96年12月4 日審判筆錄為憑，爰依刑法第172 條之規
    定減輕其刑，並先加後減之。爰審酌被告於檢察官偵查中為
    虛偽證述，致檢察官據以起訴甲○○涉犯販賣第一級毒品罪
    嫌，影響司法威信，犯罪所生危害非輕，兼衡其事後已自白
    偽證犯行，及其犯罪之動機、目的、手段等一切情狀，量處
    如主文所示之刑，以資懲儆。
據上論斷，應依刑事訴訟法第452 條、第273 條之1 第1 項、第
299 條第1 項前段，刑法第168 條、第47條第1 項、第172 條，
判決如主文。
本案經檢察官馬中人到庭執行職務。
中    華    民    國    98    年    3     月    11    日
                  刑事第二十庭  法  官  吳佳穎
以上正本證明與原本無異
如不服本判決應於送達後10日內向本院提出上訴狀
                                書記官  黃炎煌
中    華    民    國    98    年    3     月    11    日
附錄本案論罪科刑法條全文：
中華民國刑法第168條（偽證罪）
於執行審判職務之公署審判時或於檢察官偵查時，證人、鑑定人
、通譯於案情有重要關係之事項，供前或供後具結，而為虛偽陳
述者，處7年以下有期徒刑。


司法院資訊處製作；財團法人民間司法改革基金會備份。
